臺灣高等法院高雄分院刑事判決　　九十一年度上訴字第三六號
　　上訴人
　　即自訴人　　甲○○
　　被　　　告　乙○○
右上訴人因自訴被告職案件，不服臺灣高雄地方法院九十年度自字第三三四號中華
民國九十一年一月二十四日第一審判決，提起上訴，本院判決如左：
      主      文
上訴駁回。
      理      由
一、本案經本院審理結果，認原審以不能證明被告乙○○犯罪，諭知無罪判決，核無
    不合，應予維持，並引用原審判決書所記載之理由。
二、上訴人即自訴人甲○○上訴意旨雖又指稱：被告雖然沒有打我，但是其他被告（
    刑警）打我時，我掙扎在偵訊室跑，被告把我抓住，還上手銬，且原審審理時，
    未以傳票通知我，致未能補提證據，又未經我論告，未給被告最後陳述，其程序
    違背法令云云。
三、惟查：
  (一)自訴人於八十七年九月十一日二十時許，在高雄市政府警察局刑警大隊受訊問時
    ，被告並未在場，自不能對自訴人刑求等事證，原審判決已述理由綦詳。自訴
    人謂原審審理時，未以傳票通知，致未能提供證據云云，但經本院以傳票通知自
    訴人二次調查庭及一次辯論庭，自訴人迄未能提供證據以供查證，是不能僅以自
    訴人之片面指訴，而認定被告有虐待自訴人之事實。況查，自訴人涉嫌製造爆裂
    物（土製炸彈），經警方逮捕拘提到案（見本院八十八年度上訴字第五００號刑
    事判決、被告答辯狀），如於偵訊時亂跑，即令將之抓住上手銬，亦屬防止犯人
    逃跑之必要手段，尚難謂係虐待人犯之行為。
  (二)原審調查及審理時，均未以傳票送達自訴人，固有原審案卷可稽，惟自訴人到庭
    時，並未對之指摘，而參予辯論，此有原審案卷之歷次筆錄足憑。且未以傳票通
    知自訴人，逕以提票提解自訴人到庭，刑事訴訟法並無規定有何失權之效果。原
    審於審理時，依法請自訴人論告，並給被告最後陳述，此有上述審判筆錄可證，
    自訴人任意指摘，尚非可採。
  (三)綜上所，上訴意旨指摘原判決不當，為無理由，應予駁回。
據上論結，應依刑事訴訟法第三百六十八條、第三百七十三條，判決如主文。
中    華    民    國     九十一     年       四       月     三十   日
                              臺灣高等法院高雄分院刑事第五庭
                                  審判長法官  吳水木
                                        法官  趙文淵
                                        法官  洪慶鐘
右正本證明與原本無異。
如不服本判決應於收受本判決後十日內向本院提出上訴書狀，其未述上訴理由者，
並得於提起上訴後十日內向本院補提理由書狀（均須按他造當事人之人數附繕本)「
切勿逕送上級法院」。
                                      書記官  彭筱瑗
中    華    民    國     九十一     年       五       月     二   日
                                                                  Ｄ
附件：
臺灣高雄地方法院刑事判決                            九十年度自字第三三四號
    自  訴  人  甲○○  住台北市○○區○○街七巷七之一號
                        （另案在臺灣高雄監獄執行中）
    被      告  乙○○  高雄市政府警察局刑警大隊偵二隊第六分隊隊員
右列被告因職案件，經自訴人提起自訴，本院判決如左：
    主  文
乙○○無罪。
    理  由
一、自訴意旨略以：被告乙○○係高雄市政府警察局刑警大隊偵二隊第六分隊隊員。
    民國八十七年九月十一日二十時許，同隊人員陳長淵、陳譽仁、鍾任文、李文雄
    等人意圖取供，以不法之方法刑求自訴人，以拳頭打擊自訴人頭部數下及以手肘
    頂自訴人之背部，以便取得自訴人不實之自白，而造成自訴人身體及精神上重大
    傷害，被告雖未對人刑求，惟被告在場幫助開錄影機，並提供手銬，且於現場辱
    自訴人，自訴人因而為不實陳述，致使法院刑事判決有事實錯誤，自訴人因而
    遭臺灣高等法院高雄分院以八十八年度上訴字第五○○號判處有期徒刑十年確定
    ，因認被告涉犯刑法第一百二十五條第二項瀆職罪嫌云云。
二、按犯罪之被害人得提起自訴，刑事訴訟法第三百十九條第一項定有明文。而犯罪
    同時侵害國家及個人法益者，其被害之個人可以提起自訴，司法院著有二十六年
    院字第一六二○號、第一六四一號解釋可據。查刑法第一百二十五條第一項第二
    款之意圖取供而施暴罪，雖為保護國家法益之規定，然自訴人所指被告及陳長淵
    、陳譽仁、鍾任文、李文雄等人為使其招供，曾對之施以強暴，顯已同時侵害自
    訴人個人之法益，依據上開解釋，自得就此部分事實提起自訴，合先敘明。
三、按犯罪事實應依證據認定之，無證據不得推定其犯罪事實。又不能證明被告犯罪
    者，應諭知無罪之判決，刑事訴訟法第一百五十四條、第三百零一條第一項分別
    定有明文。又刑事訴訟法上所謂認定犯罪事實之證據，係指足以證明被告確有犯
    罪行為之積極證據而言，該項證據必須適合於被告犯罪事實之認定，始得採為斷
    罪之資料（最高法院六十九年度臺上字第六九一三號判例參考）。又告訴人（包
    括自訴人）之告訴，係以使被告受刑事訴追為目的，是其陳述是否與事實相符，
    仍應調查其他證據以資審認；而被害人之陳述如無瑕疵，且就其他方面調查又與
    事實相符，固足採為科刑之基礎，倘其陳述尚有瑕疵，則在未究明前，即不宜遽
    採為論罪科刑之根據，亦有最高法院八十三年度臺上字第九八九號判決可稽。自
    訴人之指訴亦同此理。
四、自訴人指稱被告乙○○涉犯上開罪嫌，無非以臺灣高雄地方法院檢察署秦醫字第
    四六號驗傷診斷書一紙為憑。訊據被告乙○○堅決否認有何瀆職犯行，辯稱：伊
    並無對自訴人刑求取供情事等語。
五、經查：
  (一)自訴人於自訴狀陳稱：「被告乙○○係高雄市政府警察局刑警大隊偵二隊第六分
    隊隊員，於八十七年九月十一日二十時許，同隊人員陳長淵、陳譽仁、鍾任文、
    李文雄等人意圖取供，以不法之方法刑求自訴人」，惟其於本院調查時陳稱於八
    十七年九月十一日二十時及二十三時許遭警員刑求二次，（本院九十年十二月十
    二日訊問筆錄），自訴人就遭刑求之次數，所為指訴並不一致。又自訴人指稱：
    「．．．大約八點的時候，當時乙○○跟陳長淵就走進來，乙○○有扛著攝影機
    及錄影機進來，陳長淵就叫我把衣服脫光，我說我不知道，陳長淵就打我，剛開
    始用拳頭打我，但沒有打到，他接著用腳踢我，腳去擦到我的胸部，因為我有閃
    躲，所以沒有打到，乙○○跟其他在場的警察就過來，抓住我，乙○○用手銬銬
    住我，陳長淵就過來抓我的頭髮，把我提上來，按在牆壁上面，李正雄並且也過
    來抓我的手，把我提上來，那個時候陳長淵先打我胸部，接著李正雄再打，李正
    雄踢我下體，鍾任文是用腳踢我腰部，陳譽仁用打我的頭及背部。」云云（本院
    九十年十二月十二日訊問筆錄參照），惟依自訴人所指訴前開情詞，其遭毆打部
    分幾遍及全身，無一倖免，而訴外人陳長淵、陳譽仁、鍾任文、李文雄等人均值
    壯年，並任職刑警大隊擔任偵查員，受有嚴格警察培訓教育，如訴外人陳長淵、
    陳譽仁、鍾任文、李文雄等人確對自訴人予以遍及全身之毆打，衡情自訴人所受
    傷情絕非僅「左右肩胛骨處各有一處淤血傷三Ｘ五、二Ｘ二公分，胸前正中十Ｘ
    五公分淤血傷呈網狀」之可能，足證自訴人所言其遭訴外人陳長淵、陳譽仁、鍾
    任文、李文雄刑求云云，委無可取。
  (二)況，證人陳譽仁到庭結證稱：「那一天四點多到六合路附近，把他（自訴人）傳
    喚到案，直接帶甲○○到他小港的住處搜索到達的時候是下午五點多，我們搜索
    到下午五點四十分，之後就返回分隊，回到分隊的時間是六點多，我們就和  自
    訴人休息一下吃晚餐，我們吃完晚餐之後，就準備偵訊的工具，包括錄影機、錄
    音機、筆錄、逮捕通知書，八點開始毛小隊長偵訊，偵訊到八點半左右，自訴人
    就說炸彈不是他製作的，是林祈發製作的，我們馬上查證，我們留下毛小隊長及
    其他一、兩個人繼續偵訊，我就在八點四十分左右帶領其他的隊員包括被告，趕
    到路竹去找林祈發，找到林祈發之後，林祈發說炸彈是甲○○做的，他說甲○○
    有放壹些製作炸彈的工具在他家，因為第一次沒有搜到，我們就帶著林祈發從路
    竹趕到小港甲○○的住處去搜索，我們從十點四十分開始搜索，搜索到晚上十一
    點，搜索完之後就帶著林祈發回分隊，回到分隊的時間是晚上十一點半，換言之
    甲○○在偵訊的時候，我們不在場。我們外出作第二次搜索的時候，搜到東西之
    後，馬上通知偵訊人員毛小隊長，所以偵訊人員才會在晚上十一點對甲○○做第
    二次筆錄。十一點半將林祈發帶回分隊才由被告對他製作偵訊筆錄，甲○○所講
    兩次我們都在場，是不對，詢問甲○○之後已經晚上十二點，訊問完之後就把甲
    ○○送到拘留所，隔天早上九點就將他移送檢察署。」等語（本院九十年十二月
    二十六日審判筆錄），準此，自訴人所稱遭刑求之時間，被告既不在高雄市政府
    警察局刑警大隊偵二隊，如何對自訴人刑求？是自訴人之陳述既有瑕疵，即不得
    以此有瑕疵之陳述遽為被告論罪之依據。
  (三)綜上所述，依自訴人所提出前開不利於被告之證據，因具上揭瑕疵，不足為不利
    於被告之認定時。此外，復查無其他積極證據足資認定被告有何自訴人所指訴之
    犯行，既不能證明被告犯罪，自應諭知無罪之判決。
據上論斷，應依刑事訴訟法第三百四十三條、第三百零一條第一項，判決如主文。
中      華      民      國    九十一    年      一      月    二十四    日
                             臺灣高雄地方法院刑事第七庭
                                      法  官  何  秀  燕
右正本證明與原本無異。
如不服本判決，應於判決送達後十日內，向本院提出上訴狀。
                                      書記官  邱  靜  銘
中      華      民      國    九十一    年      一      月    二十四    日
